【裁判字號】    88,易,639
【裁判日期】    890121
【裁判案由】    傷害等
【裁判全文】
臺灣苗栗地方法院刑事判決                          八十八年度易字第六三九號
    公  訴  人  臺灣苗栗地方法院檢察署檢察官
    被      告  戊○○
    選任辯護人  葉文博
右列被告因傷害等案件，經檢察官提起公訴（八十八年度偵字第四八三號），本院判
決如左：
    主      文
戊○○傷害人之身體，處拘役參拾日，如易科罰金，以參佰元折算壹日。又連續以加
害生命之事，恐嚇他人致生危害於安全，處有期徒刑參月，如易科罰金，以參佰元折
算壹日。
    事      實
一、戊○○並無前科，因平日與其夫乙○○感情不睦，時而爭吵，遂遷怒於其婆婆丁○○○，因之婆媳間素有間隙，詎其不知恪盡孝道，竟基於恐嚇之概括犯意，自
    民國八十七年四、五月間某日起至同年八月二十二日某時止，在苗栗縣頭份鎮民
    族里四鄰民族二０五號住所，連續於夫妻發生爭執後，即對丁○○○恐嚇稱：將
    趁家人不在時予以殺害等語，前後計達十餘次，使丁○○○心生畏怖，致生危害
    於安全；嗣於同年八月二十二日十五時許，戊○○再度返回前開住所，丁○○○
    即電話通知其女婿己○○返回住處，迨己○○到達後，己○○、戊○○二人隨即
    發生爭執，進而基於傷害之故意而互毆（己○○傷害部分，業經本院八十八年度
    易字第六三號判決在案），致使己○○受有右手一Ｘ二公分擦傷、頭部破皮傷一
    Ｘ二公分、右嘴角破皮傷、左手擦傷一Ｘ一公分等傷害。
二、案經己○○訴請臺灣苗栗地方法院檢察署檢察官偵查起訴。
    理      由
一、訊據被告戊○○於本院審理中對於右揭時地與告訴人己○○因爭吵而有拉扯行為
    之事實固坦承不諱，惟矢口否認有何上開傷害、恐嚇犯行，並辯稱：伊係因告訴
    人己○○打伊才與之拉扯，被害人丁○○○所稱伊恐嚇之時間伊均在台北上班，
    伊並未恐嚇她云云。惟查，右揭事實，業據告訴人己○○、被害人丁○○○迭於
    偵查時及本院審理中指訴甚詳，復經證人丙○○、甲○○及乙○○等人於本院審
    理中到庭證述親見被告屢屢揚言加害被害人丁○○○等語在卷（參見本院八十八
    十月二十九日訊問筆錄），衡情被害人丁○○○、告訴人己○○及前揭證人等均
    與被告間，或具姻親或為夫妻關係，縱日常生活彼此感情不睦，若非長期受被告
    之迫害，自無聯手攀誣被告入罪之理；次查，被告縱辯稱被害人丁○○○所稱伊
    恐嚇之時間伊均在台北上班乙節屬實，惟經本院函詢被告曾任職之精益科技股份
    有限公司結果，被告亦曾於八十七年六月月十六日、七月十七日、七月二十九日
    分別請假，有該公司之覆函一紙在卷可憑，衡情被告自可能利用請假時間或非上
    班時間（如假日或晚上）自台北返回頭份恐嚇被害人丁○○○，是被告上揭辯解
    ，自無可採。末查，被告於右揭時地曾與告訴人互相爭執並拉扯之事實，業據被
    告於本院審理中坦承不諱，核與告訴人己○○指訴情節相符，徵諸告訴人己○○
    係於與被告互毆之日前往上開醫院應診、診斷證明書所載受傷部分及被告亦坦承
    與告訴人己○○互相爭執而拉扯等情（參見本院於八十八年十一月二十三日訊問
    筆錄），足證告訴人己○○之傷害，應係於與被告爭執時所致，是告訴人己○○
    與被告二人互毆乙節，應堪認定。按彼此互毆，不得主張防衛權，雖一方受傷較
    輕，不能因其傷害免責，應於法律範圍內酌量處斷。（參見大理院統字第九九五
    號解釋），是被告上揭辯解，顯係事後卸責之詞，不足採信。從而，本件事證明
    確，被告右揭傷害、恐嚇犯行均堪認定，應予依法論科。
二、核被告戊○○所為，係犯刑法第二百七十七條第一項之傷害罪及同法第三百零五
    條之恐嚇危害安全罪。又公訴人雖未敘及被告於八十七年四、五月間在苗栗縣頭
    份鎮民族里四鄰民族二０五號住所，連續對丁○○○恐嚇之犯行，惟被告此部分
    犯行與檢察官起訴部分，有連續犯裁判上一罪關係，屬同一事實，為起訴效力所
    及，本院自應併予審理判決，附此敘明。被告先後多次恐嚇犯行，時間緊密，犯
    罪構成要件相同，顯係基於概括犯意為之，為連續犯，依刑法第五十六條規定，
    以一罪論，並加重其刑。又被告所犯上開二罪，犯意個別，罪名互異，行為互殊
    ，應予分論併罰。爰審酌被告不知恪盡孝道，動輒對其婆婆即被害人丁○○○出
    言恐嚇，嚴重戕害社會善良風尚之情，原應從重量刑以昭戒，惟鑑其犯行係肇
    因平日與其夫感情即屬不睦且時而爭吵，致與其夫家之人長期相處不睦，其情尚
    可憫及前無不良素行等一切情狀，從輕分別量處如主文所示之刑，並分別諭知易
    科罰金之折算標準，以示懲儆。
據上論斷，應依刑事訴訟法第二百九十九條第一項前段，刑法第二百七十七條第一項
、第三百零五條、第五十六條、第四十一條，罰金罰鍰提高標準條例第一條前段、第
二條，判決如主文。
本案經檢察官絲漢德到庭執行職務。
中      華      民      國      八十九    年    一      月    二十一    日
                                        臺灣苗栗地方法院刑事庭
                                            法  官  吳  炳  桂
右正本證明與原本無異。
如不服本判決，應於送達後十日內向本院提出上訴狀（須附繕本），上訴於台灣高等
法院台中分院。
                                            書記官  黃  秀  娟
中      華      民      國      八十九    年    一      月    二十一    日
附錄本判決論罪科刑法條：
刑法第二百七十七條第一項：
傷害人之身體或健康者，處三年以下有期徒刑、拘役或一千元以下罰金。
刑法第三百零五條：
以加害生命、身體、自由、名譽、財產之事，恐嚇他人致生危害於安全者，處二年以
下有期徒刑、拘役或三百元以下罰金。


司法院資訊處製作；財團法人民間司法改革基金會備份。
